臺灣臺南地方法院臺南簡易庭民事判決
110年度南小字第2082號
原      告  固德資產管理顧問股份有限公司

法定代理人  王吳貴妹


訴訟代理人  李妹蘭  
被      告  潘玥臻即潘紫琳

上列當事人間請求給付電信費事件，經本院於民國111年2月15日
言詞辯論終結，判決如下：
　　主    文
被告應給付原告新臺幣35,293元，及自民國110年9月25日起至清
償日止，按年息百分之5計算之利息。
訴訟費用新臺幣1,000元由被告負擔。　
本判決得假執行，但被告如以新臺幣35,293元為原告預供擔保後
，得免為假執行。
   事實及理由
一、按訴狀送達後，原告不得將原訴變更或追加他訴，但擴張或
    減縮應受判決事項之聲明者，不在此限，民事訴訟法第255
    條第1項第3款定有明文，依同法第436條之23、第436條第2
    項之規定，亦為小額訴訟程序所適用。本件原告聲請支付命
    令時原請求：被告應給付原告新臺幣(下同)35,293元，及自
    民國107年12月4日起清償日止，按年息百分之5計算之利息
    。嗣於本院審理中，減縮利息起算日為自支付命令聲請狀繕
    本送達被告翌日起算(見本院卷第47頁)，揆諸前揭規定，程
    序上應予准許，合先敘明。
二、原告主張：被告於104年8月28日向訴外人遠傳電信股份有限
    公司（下稱遠傳電信）申請租用如附表編號1、2所示行動電
    話門號（下稱系爭門號），詎被告未依約繳款，尚欠電信費
    及提前終止契約應付補償款合計35,293元，嗣遠傳電信於10
    7年12月4日將上開對被告債權讓與原告，並已通知被告，原
    告合法取得對被告之債權，屢向被告催討，惟未獲清償。爰
    依電信服務契約及債權讓與之法律關係，提起本件訴訟等語
    。並聲明：如主文第1項所示。
三、被告抗辯：被告的包包曾於104年間遺失，包包裡有被告身
    分證、健保卡、駕照及手機（行動電話門號0000000000），
    被告並未申請租用系爭門號，亦不認識委託代辦人薛智仁，
    且從未收到電信費繳納通知，原告應提供通話明細，證明被
    告有使用系爭門號撥打電話等語。並聲明：原告之訴駁回。
四、本院判斷之理由：
  ㈠按當事人主張有利於己之事實者，就其事實有舉證責任。民
    事訴訟法第277條前段定有明文。原告對於自己主張之事實
    已盡證明之責後，被告對其主張如抗辯為不實，並提出反對
    之主張者，則被告對其反對之主張，應負證明之責，此為舉
    證責任分擔之原則。倘被告對於抗辯並無確實證明方法，僅
    以空言爭執，應認定其抗辯事實非真正，而為被告不利益之
    裁判(最高法院110年度台上字第1804號判決意旨參照)。又
    各當事人就其所主張有利於己之事實，均應負舉證之責，故
    一方已有適當之證明者，他造欲否認其主張，即不得不更舉
    反證，此為舉證責任分擔之原則，更是民事訴訟法第277條
    基於「公平原理及誠信原則，適當分配舉證責任」而設其抽
    象規範之具體展現(最高法院109年度台上字第2811號判決意
    旨參照)。而應證之事實雖無直接證據足資證明，但可應用
    依已明瞭之間接事實，推定其真偽。是以證明應證事實之證
    據資料，並不以可直接單獨證明之直接證據為限，凡先綜合
    其他情狀，證明某事實，再由某事實為推理的證明應證事實
    ，而該間接事實與應證事實之間，依經驗法則及論理法則已
    足推認其有因果關係存在者，亦足當之，自非以直接證明應
    證事實為必要。（最高法院106年度台上字第2636號判決意
    旨參照）。原告主張系爭門號為被告申請租用，積欠如附表
    所示之電信費等情，業據原告提出系爭門號第三代行動通信
    /行動寬頻業務服務申請書正本、被告身分證及健保卡正反
    面影本及電信費帳單(見司促卷)、電信費帳單（見本院卷第
    93-104頁），被告否認有申請租用系爭門號服務，並以上開
    情詞為辯，依前開說明，應由原告就被告有申請系爭門號服
    務之事實，先負舉證之責。
  ㈡經查，附表編號1門號服務申請書記載係由受託人薛智仁辦理
    ，又附表編號1、2門號服務申請書均留存申請人「潘紫琳」
    聯絡電話「手機0000000000」、附表編號1門號代辦授權書
    亦留有被告聯絡電話「000000000」（見司促卷）；佐以被
    告於本院審理中自承門號0000000000係由其母親郭桂杏申辦
    後交由其使用，其使用該門號直至前年或大前年等語 (見本
    院卷第48-49、90頁)；參酌系爭門號係於104年8月間申辦，
    依一般社會常情，若非被告本人授權薛智仁申辦附表編號1
    門號，及由被告本人申辦附表編號2門號，何以申辦之人能
    明確知悉被告當時使用行動電號門號「000000000」，並詳
    載於系爭門號服務申請書及附表編號1代辦授權書，由此堪
    認被告應有授權薛智仁及由本人申辦租用系爭門號電信服務
    。再者，系爭門號服務申請書均載明帳單地址為「屏東縣○○
    鄉○○街0巷0號」，且檢附被告身分證影本及遠傳公司HAPPY 
    CASH卡影本作為證明文件（見司促卷），而被告身分證自10
    0年起迄今，僅於110年11月4日以其於110年11月 間在台南
    市遺失為由申請補領，此外，並無任何遺失補領紀錄，此有
    臺南市安南戶政事務所111年1月5日南市安南戶字第1110001
    224號函及本院公務電話紀錄在卷可稽(見本院卷第61-69頁
    ），可見系爭門號於104年8月間申請租用當時，被告並無身
    分證遺失之情事，足信系爭門號服務申請書所附被告身分證
    影本確由被告本人所提供。又系爭門號服務申請書載明帳單
    地址均「屏東縣○○鄉○○路0巷00號」，而該址為被告104年間
    之戶籍地址，被告於105年5月14日始自上址遷移戶籍等情，
    此有台灣大哥大股份有限公司2022年1月11日法大字第11100
    4681號函（見本院卷第83-85頁)及被告個人戶籍資料查詢結
    果在卷可考（見本院卷第23頁），倘被告係遭他人盜辦電信
    門號，衡情盜辦之人殊不可能以被告戶籍地址作為帳單寄送
    地址，以為免其犯行立即曝光，況電信帳單寄至被告戶籍地
    ，若係遭盜辦，被告應即時妥為處理，然被告 卻從未為必
    要處理，顯與一般常情相違，由此益證附表編號1門號確由
    被告授權薛智仁、附表編號2門號確由本人申辦無誤。被告
    抗辯稱其於104年間遺失身分證，曾於同年7、8月間辦理補
    發，其並未申請租用系爭門號服務，亦不認識代辦人薛智仁
    云云，顯與事實不符，自無可採。
　㈢至被告抗辯系爭門號服務申請書留存聯絡電話「00-0000000
    」，並非其所使用，其亦未住居於該電話之裝機地云云。經
    查，附表編號1門號服務申請書雖記載申請人聯絡電話「00-
    0000000」，而「00-0000000」自88年8月17日申裝迄今、登
    記用戶名稱為「張木發」、裝機地址為「屏東縣○○鎮○○街00
    巷00號」，此有中華電信股份有限公司屏東營運處111年1月
    16日屏服字第1110000002號函附電腦檔資料在卷可稽(見本
    院卷第71-75頁)，雖被告否認其認識「張木發」(見本院卷
    第50頁)，惟附表編號1、2門號服務申請書上另載有被告實
    際使用之行動電話門號0000000000，已如上述，足見附表編
    號1門號服務申請書之申請人聯絡電話「00-0000000」，應
    為被告當時可供聯絡之電話，被告空言否認，難以採信。
  ㈣按債權之讓與，依民法第297條第1項之規定，非經讓與人或
    受讓人通知債務人，對於債務人固不生效力，惟法律設此規
    定之本旨，無非使債務人知有債權讓與之事實，受讓人對於
    債務人主張受讓事實行使債權時，既足使債務人知有債權讓
    與之事實，即應認為兼有通知之效力（最高法院98年度台上
    字第56號判決意旨參照）。又按給付有確定期限者，債務人
    自期限屆滿時起，負遲延責任；遲延之債務以支付金錢為標
    的者，債權人得請求依法定利率計算之遲延利息；應付利息
    之債務，其利率未經約定，亦無法律可據者，週年利率為百
    分之5，民法第229條第1項、第233條第1項前段及第203條分
    別定有明文。遠傳電信業於107年12月3日將對被告之本件電
    信費債權讓與原告，原告已以債權讓與通知書告知被告，並
    經被告簽收等情，有卷附債權讓與證明書、債權讓與通知書
    及中華郵政掛號郵件收件回執可稽(見司促卷)，顯見被告已
    知悉遠傳電信有將其對被告之本件債權讓與原告之情事。又
    系爭門號尚欠電信費用共35,293元，已據原告提出遠傳電信
    帳單為證(見司促卷)，被告應負清償之責。而各期之電信費
    用均有確定之繳費期限，被告遲延未繳，原告請求加計自支
    付命令聲請狀繕本送達翌日即110年9月25日起至清償日止，
    按週年利率百分之5計算之利息，亦屬可取。
五、綜上所述，原告依電信服務契約及債權讓與之法律關係，請
    求被告給付如主文第1項所示之金額，為有理由，應予准許
    。
六、末按訴訟費用，由敗訴之當事人負擔；小額訴訟，法院為訴
    訟費用之裁判時，應確定其費用額，民事訴訟法第78條、第
    436條之19第1項分別定有明文。本件訴訟費用額確定為1,00
    0元（即第一審裁判費），應由敗訴之被告負擔。
七、本件係依民事訴訟法第436條之8第1項規定之小額訴訟事件
    所為被告敗訴之判決，依同法第436條之20規定，應依職權
    宣告假執行，併依同法第436條之23、第436條第2項、第392
    條第2項規定，依職權為被告如預供擔保後，得免為假執行
    之宣告。
八、據上論結，原告之訴為有理由，判決如主文。
中　　華　　民　　國　　111 　年　　2 　　月　　25　　日
                  臺灣臺南地方法院臺南簡易庭
                                  法  官　張桂美　
以上正本係照原本作成。
對於小額程序第一審判決之上訴，非以其違背法令為理由，不得為之。如不服本判決，應於送達後20日內，向本院提出上訴狀並表明上訴理由（須附繕本）且上訴狀內應記載表明（一）原判決所違背之法令及其具體內容；（二）依訴訟資料可認為原判決有違背法令之具體事實者。如委任律師提起上訴者，應一併繳納上訴審裁判費用。　　　　　　　　　　　　　　　　　
中　　華　　民　　國　　111 　年　　3 　　月　　1 　　日
                                  書記官  林彥丞
附表：   編號 門    號 積欠費用(新臺幣） 1 0000000000 17,742元 2 0000000000 17,551元